【裁判字號】    90,易,2380
【裁判日期】    901002
【裁判案由】    違反著作權法
【裁判全文】
臺灣臺中地方法院刑事判決                          九十年度易字第二三八號
    公  訴  人  台灣台中地方法院檢察署檢察官
    被      告  甲○○
右列被告因違反著作權法案件，經檢察官提起公訴（九十年度偵字第七八五七號），
本院判決如左：
    主  文
甲○○以明知為侵害著作權之物，意圖營利而交付之方法，侵害他人之著作權，處有
期徒刑肆月，如易科罰金以參佰元折算壹日。緩刑貳年，緩刑期內交付保護管束。
扣案如附表二所示之盜版ＣＤ音樂光碟片柒佰玖拾片，均沒收。
    事  實
一、甲○○明知如附表二所示之盜版ＣＤ音樂光碟片，係不詳姓名之成年男子非法重
    製侵害滾石國際音樂股份有限公司（以下簡稱：滾石公司）等如附表一所示之著
    作權人之著作財產權之盜版ＣＤ音樂光碟片，竟於民國（下同）八十九年十二月
    二十三日十九時許，擅自在台中市○○路與文心南五路之交叉路口，意圖營利並
    基於販賣之犯意，以每片新台幣一百元之價格，販賣予不特定人，而侵害他人著
    作財產權。嗣於同日二十一時三十分許，在上址設攤意圖販賣而陳列時，為警當
    場查獲，計已出售盜版ＣＤ音樂光碟片四、五片，並扣得附表二所示侵害著作權
    之盜版ＣＤ音樂光碟片共一百四十七片。
二、案經滾石公司等如附表一所示之告訴人訴由台中市警察局第四分局移送臺灣台中
    地方法院檢察署檢察官偵查起訴。
    理  由
一、右揭事實，業據被告坦承不諱，核與告訴代理人楊金生於警訊中之指訴情節相符
    合，並有附表二所示侵害著作權之盜版ＣＤ音樂光碟片扣案足憑。而附表二所示
    ＣＤ音樂光碟片，確係他人擅自重製而侵害告訴人著作權之物，除經告訴代理人
    陳幸敏於本院審理時指證明確外，復經被告於本院審理時供明在卷，此外並有真
    品ＣＤ光碟片與扣案盜版光碟片包裝盒影本對照著作封面、營利事業登記證及經
    濟部公司執照，與附表二所示音樂ＣＤ光碟發行公司、價格網路查詢資料等件影
    本在卷可憑，事證明確，被告犯行，堪予認定。至被告辯稱當時其在第一廣場碰
    到其友人綽號「阿煌」之不詳姓名成年男子，因他人不舒服，覺得他可憐，就幫
    他看攤位販售云云，然觀之前情，被告即係代「阿煌」看攤位，並販售盜版ＣＤ
    音樂光碟片，足認二人關係非淺，其稱不知「阿煌」之住所或姓名，衡之社會一
    般常情，實難採信。單憑被告片面之詞，猶難遽認有綽號「阿煌」者，綜上各情
    ，參互以觀，被告前揭辯詞，顯有諸多瑕疵可指，所辯顯係畏罪卸責之詞，不足
    採信，被告犯行洵堪認定，應依法論科。
二、按「銷售」係意圖營利而交付之行為，雖亦屬「散布」之一種方式，但「散布」
    不以具有營利之意圖及交付具體財物為必要，其行為態樣較廣泛、籠統，是被告
    明知盜版光碟片為侵害他人著作權之物而銷售、並陳列之，核其所為，係犯著作
    權法第八十七條第二款之明知為侵害著作權之物意圖營利而交付罪，而應依同法
    第九十三條第三款規定處斷。其意圖散布而持有之低度行為，為其意圖散布而陳
    列之高度行為所吸收不另論罪；至其意圖散布而陳列之前階行為，為其意圖營利
    而交付之後階行為所吸收亦不另論罪。又被告意圖營利而販售之盜版ＣＤ音樂光
    碟片，其所收錄之如附表二所示歌曲，係重製如附表一所示著作權人享有著作權
    之著作，被告以一交付行為侵害多數著作權人之法益，為想像競合犯，依刑法第
    五十五條之規定，應從一重處斷。審酌被告犯罪之動機及因年輕視淺，一時輕忽
    、為利所蔽、犯罪之目的、手段，扣案盜版ＣＤ音樂光碟片之數量高達一百四十
    七片，與被告犯罪後之態度良好，與犯罪對音樂著作之侵害重大、擾亂市場秩序
    及販賣盜版侵害著作權，影響國家整體經濟，及對被害人所生損害等一切情狀，
    爰量處如主文所示之刑，並就併科罰金部分諭知易服勞役之折算標準。又被告行
    為後，刑法第四十一條易科罰金之標準已於九十年一月十日公布施行，於同年月
    十二日生效，比較新舊法，其易科罰金之標準，以新法較有利於被告，是行為人
    犯後法律已有變更，依刑法第二條第一項前段之規定，應適用最有利於行為人之
    法律，故就宣告有期徒刑部分，併依修正後刑法第四十一條第一項前段之規定諭
    知易科罰金之折算標準。末查被告未曾受有期徒刑以上刑之宣告，此有本院被告
    全國前案紀錄表及臺灣台中地方法院檢察署刑案資料紀錄表各一紙在卷可稽，其
    因年輕識淺，一時貪慾，短於思慮，致觸犯本案犯行，本院認被告歷此偵審程序
    ，當能記取教訓，知所警惕而無再犯之虞，應予以相當之機會，俾利其改過自新
    ，本院綜核各情認上開科刑之宣告，已足策其自新，所宣告之刑，以暫不執行為
    適當併依諭知緩刑五年，以啟自新。惟為確實督促其於緩刑期間戒絕不勞而獲之
    劣習，並協助其有正確法律觀念及輔導其就業，爰依刑法第九十三條第一項之規
    定併予宣告於緩刑期內付保護管束，俾由地方法院檢察署之觀護人提供各種有效
    且必要之協助，以真正避免再犯，並發揮附條件緩刑刑事政策立法意旨及避免短
    期自由刑執行所肇致之幣端。
三、扣案如附表二所示之盜版ＣＤ音樂光碟片共一百四十七片，為被告所有，且供其
    犯罪所用之罪，爰依刑法第三十八條第一項第二款規定沒收之。
據上論斷，應依刑事訴訟法第二百九十九條第一項前段，著作權法第九十三條第三款
、第八十七條第二款，刑法第十一條前段、第二條第一項前段、第五十五條、第四十
一條第一項前段、第四十二條第二項、第三十八條第一項第二款、第七十四條第一款
、第九十三條第一項，罰金罰鍰提高標準條例第二條，判決如主文。
中      華      民      國    九十      年      十      月      二      日
                              臺灣臺中地方法院刑事第六庭
                                      法  官  楊  熾  光
右正本證明與原本無異。
如不服本判決，應於判決送達後十日內向本院提出上訴狀（須附繕本），上訴於
臺灣高等法院臺中分院。
                                      書記官
中      華      民      國    九十      年      十      月      二      日
附錄本判決論罪科刑之法條：
著作權法第九十三條第三款
有左列情形之一者，處二年以下有期徒刑，得併科新臺幣十萬元以下罰金：
三、以第八十七條各款方法之一侵害他人之著作權者。
著作權法第八十七條第二款
有下列情形之一者，除本法另有規定外，視為侵害著作權或製版權：
二、明知為侵害著作權或製版權之物而散布或意圖散布而陳列或持有或意圖營利而交
    付者。
附表：


司法院資訊處製作；財團法人民間司法改革基金會備份。
